【裁判字號】    92,聲再,123
【裁判日期】    920930
【裁判案由】    聲請再審
【裁判全文】
臺灣高等法院高雄分院刑事裁定                    九十二年度聲再字第一二三號
    再審聲請人
    即受判決人  甲○○
    選任辯護人  郭憲彰
右聲請人因重傷害案件，對於本院九十二年度上訴字第四二七號中華民國九十二年五
月二十七日第二審確定判決（即臺灣屏東地方法院九十一年度訴字第六０三號，臺灣
屏東地方法院檢察署九十一年度偵續一字第一號），聲請再審，本院裁定如左：
    主  文
再審之聲請駁回。
    理  由
一、聲請意旨略以：原確定判決認告訴人吳文源眼睛傷害係屬重傷，然告訴人視力於
    九十二年八月一日至長庚醫院回診時，所檢查結果「自覺視力右眼一‧０，左眼
    為０‧三」，此與重傷害之眼睛視力已達毀敗程度有間，原審依據一年多（九十
    一年三月）以前或近一年（九十一年十月）之安泰醫院及長庚醫院等檢查報告，
    執為認定告訴人左眼視覺已達毀敗，其所憑證據之認定告訴人重傷之事實有誤，
    前開長庚醫院之檢查報告係屬原審不及審酌之新證據，此一新證據足認聲請人應
    受輕於原判決所認重傷罪名之判決，為此依據刑事訴訟法第四百二十條第一項第
    六款規定聲請再審。
二、按刑事訴訟法第四百二十條第一項第六款所謂發見確實之新證據，係指該證據於
    事實審法院判決前已經存在，為法院、當事人所不知，不及調查斟酌，至其後始
    行發見，且就證據本身形式上觀察，固不以絕對不須經過調查程序為條件，但必
    須顯然可認為足以動搖原有罪確定判決，而為受判決人無罪、免訴、免刑或輕於
    原判決所認罪名之判決者為限。故受理聲請再審之最後事實審法院，應就聲請再
    審理由之所謂「新證據」，是否具備事實審判決前已經存在，為法院、當事人所
    不知，事後方行發見之「嶄新性」，及顯然可認足以動搖原有罪確定判決，應為
    無罪、免訴、免刑或輕於原判決罪名之「顯然性」二要件，加以審查，為判斷應
    否准予開始再審之準據，最高法院二十八年度抗字第八號、八十五年度台抗字第
    三０八號裁定意旨參照。
三、經查：
  １聲請人所憑以提出再審之長庚醫院之前開診斷證明書，係九十二年八月一日所為
    檢查並開立之事實，有該份診斷證明書在卷可證，而本件事實審之本院確定判決
    ，係於九十二年五月二十七日所宣判，則聲請人所主張原確定案件之告訴人左眼
    ０‧三視力，未達毀敗左眼視力程度之證據，顯非事實審判決前已經存在，為法
    院、當事人所不知，揆諸前開說明，自不合於事後方行發見之「嶄新性」再審要
    件。
  ２原確定判決係認「告訴人左眼視神經萎縮，左眼視力為眼前可辨手指數二十公分
    ，視力及視野已達無法回復之程度，單以左眼無法正常閱讀及工作」（見本院原
    確定判決第十一頁），而聲請人提出之前開診斷證明書所載「左眼０‧三視力」
    ，是否即與「左眼視力為眼前可辨手指數二十公分」之視力程度有差距，本件僅
    以聲請人提出之前開診斷證明書證據，尚難就該證據本身為形式上觀察，即屬顯
    然可認為足以動搖原有罪確定判決，而為受判決人輕於原判決所認罪名之判決，
    是本件聲請再審理由所謂「新證據」，亦不具「顯然性」之再審要件。
四、綜上所述，本件聲請人前述所稱「新證據」，核與前揭說明所指刑事訴訟法第四
    百二十條第一項第六款之「發現確實之新證據」要件不符，應認本件再審之聲請
    無理由，應予駁回。
據上論結，依刑事訴訟法第四百三十四條第一項，裁定如主文。
中    華    民    國      九十二      年      九      月     三十       日
                              臺灣高等法院高雄分院刑事第六庭
                                  審判長法官  王憲義
                                        法官  謝靜雯
                                        法官  張意聰
右正本證明與原本無異。
如不服本裁定應於送達後五日內向本院提出抗告狀。
                                  法院書記官  王婉蓉
中    華    民    國      九十二      年      九      月     三十       日


司法院資訊處製作；財團法人民間司法改革基金會備份。
